臺灣高等法院臺南分院刑事裁定　　　　 96年度交抗字第128號
抗　告　人
即受處分人　甲○○
上列抗告人因違反道路交通管理處罰條例案件，不服臺灣臺南地
方法院中華民國九十六年六月廿一日所為第一審裁定（九十六年
交聲字第二五號），提起抗告，本院裁定如下：
    主  文
抗告駁回。
    理  由
一、抗告意旨略以：(一)公務機關係採熱拌方式劃設標線，會因使
    用而磨損或龜裂，甚少脫落，抗告人停車處所使用上漆方式
    ，為重疊劃設，與公務機關劃設方式不同，應為現場勘驗。
    (二)抗告人停車時間係九十五年十二月中旬，原裁定竟援引臺
    南市政府民國（下同）九十六年二月二日函，認為交通局公
    務單位，確於二月份重新劃設標線，則公務單位事後彌補瑕
    疵及原裁定採證違背證據法則，均屬有疑。(三)又八十九年元
    月，本市道路劃設業務由交通隊轉交通局，兩單位規劃，差
    異甚多，令民眾無所遵循。為此，提起抗告，求為撤銷原裁
    定，另為適法裁定云云。
二、原裁定略以：
  (一)查受處分人甲○○所有ＨＣ－八六七五號小客車，於九十五
    年十二月十八日晚上九時卅五分許，在台南市○○○路三七
    六號前，經舉發機關以「在紅線地段停車」予以製單舉發，
    嗣原處分機關，以受處分人違規事實明確，依道路交通管理
    處罰條例第五十六條第一項第一款，裁處受處分人罰鍰九百
    元，有原處分機關嘉監南字第裁七四－Ｓ00000000
    號裁決書、舉發機關南市警交字Ｓ00000000號違反
    道路交通管理事件通知單及相關現場採證照片三紙為證，且
    為受處分人所不爭，該部分事實，當可認定。
  (二)本件受處分人停車地點路面紅線，係臺南市政府交通局所繪
    ，而非私人所繪，有臺南市政府九十六年二月二日南市交工
    字第0000000000０號函在卷可稽（詳原審卷十三
    頁），此部分事實，亦可認定。
  (三)按紅實線設於路側，用以禁止臨時停車；又禁止臨時停車線
    ，用以指示禁止臨時停車路段，線寬除設於緣石，正面者以
    緣石高度為準外，其餘皆為十公分；再路面邊線，用以指示
    路肩或路面外側邊緣界線。其線型為白實線，線寬為十五至
    廿公分。但交岔路口及劃設有禁止停車線、禁止臨時停車線
    處或地面有人行道路段得免設之，道路交通標誌標線號誌設
    置規則第一百四十九條第一項第五款、第一百六十九條、第
    一百八十三條，分別定有明文。經查，本件受處分人停車路
    段路面紅線，線寬十五公分，有受處分人提出現場照片在卷
    可稽（詳原審卷五頁），此與受處分人於同一路段另一地點
    所繪製紅線寬度相同，亦有受處分人提出互相比較照片在卷
    可稽（詳原審卷六頁）。足認上揭路段紅線兼具有路面邊線
    功能，故臺南市政府交通局，將繪製為十五公分寬度，符合
    上揭規定，受處分人辯稱，上揭二地點所繪紅線不同，顯係
    私人繪製云云，應不足採。
  (四)再受處分人停車地點路面紅線一部，雖略呈斑駁脫落狀態，
    然一般道路標線，因長期經車輛碾壓結果，經常有此情狀，
    不足為奇。且觀諸受處分人停車路面上揭斑駁脫落情形，僅
    係紅線中極小部分。再就該紅線整體觀之，根本不影響判斷
    該處係禁止臨時停車區域事實，亦完全不似民間以紅漆私繪
    紅線，有受處分人提出照片在卷可稽（詳原審卷五頁）。受
    處分人辯稱，係私人繪設紅線，而將車輛停放云云，應係卸
    責之詞，不足採信。
  (五)又按汽車駕駛人停車時，在禁止臨時停車處所停車，處新台
    幣六百元以上一千二百元以下罰鍰，道路交通管理處罰條例
    第五十六條第一項第一款定有明文。受處分人既領有駕駛執
    照，自應對上揭規範，知之甚詳，其既違反規定，在禁止臨
    時停車處所停車，原處分機關依處罰條例及參酌違反道路交
    通管理事件統一裁罰基準及處理細則，裁處受處分人罰鍰九
    百元，尚無違誤，因而，駁回抗告人聲明異議。
三、本院經核，原裁定認事用法，均無違誤。抗告意旨稱：抗告
    人停車路段係交通局於九十六年二月重新劃設紅線，有台南
    市政府九十六年二月二日函文為據，而抗告人係於九十五年
    十二月停車於該路段，則抗告人停車當時紅線，應係私人所
    劃云云。然抗告人於九十五年十二月十八日，停車於台南市
    ○○○路三七六號前，該路段紅色禁止臨時停車標線，係臺
    南市政府交通局於九十二年九月十六日所繪，有臺南市政府
    交通局於九十六年八月卅日以南交局工字00000000
    00０號函在卷可參（詳抗告卷十頁）。準此，臺南市警察
    局交通隊，以抗告人於紅線地段停車，依交通管理處罰條例
    第五十六條第一項第一款製單舉發，並裁處抗告人罰鍰九百
    元，依法有據。至抗告人指台南市政府於九十六年二月二日
    南市交工字0000000000０號函覆內容，該函僅稱
    該路段係該府交通局所繪，並未指明於何時繪製（詳原審卷
    十三頁），則抗告人執台南市政府九十六年二月二日函文，
    即遽謂該路段紅色標線，係交通局事後，於九十六年二月始
    劃設，顯係誤會。又抗告人雖以該路段紅色標線有脫落，而
    謂該標線非公務機關所劃，又謂縱認該標線係公務機關所劃
    ，與同路段另一地點紅線繪製方式不同，亦致人民無所適從
    云云。惟抗告人停車路段紅色標線，確為臺南市政府依規定
    所劃，與同路段另一地點所繪紅線寬度均相同，並無相異，
    原裁定已論述甚詳，要無疑義。且觀諸抗告人提出該路段紅
    色禁止臨時停車線照片（詳原審卷五頁），該紅色標線雖有
    污損不清，然該標線既劃設於路面，又無遮蔽物，則長期因
    日曬雨淋、行人行走、車輛經過，本足使該禁止臨時停車線
    ，受到磨損，而不如初設時清晰，事所當然。是抗告人以該
    標線自然脫落現象，遽謂交通局繪製標線方式不一，致人民
    無所遵循云云，係卸責之詞，要非可取。另就系爭路段所繪
    紅線，整體觀之，該紅線既未因脫落，而達無法辨識程度，
    自仍足以達到告知駕駛者，禁止於該處臨時停車效果。抗告
    人辯稱，該路段紅色標線係私人劃設，然未能舉證，以供調
    查，所辯自非有據。綜上所述，抗告意旨所指，為無理由，
    應予駁回。
據上論斷，應依刑事訴訟法第四百十二條，裁定如主文。
中　　華　　民　　國　　96　　年　　9　　月　　10 　　日
 　　　　　    　 刑事第六庭    審判長法　官　 蔡崇義
                                      法　官　 杭起鶴
                                      法　官　 董武全
以上正本證明與原本無異。
不得再抗告。
　　　　　　　　　　　　　　　　　　　書記官   許美惠
中　　華　　民　　國　　96　　年　　9 　　月　　11　　日
